臺灣臺南地方法院刑事裁定
109年度訴緝字第60號
公  訴  人  臺灣臺南地方檢察署檢察官
聲  請  人
即  被  告  郭政彥




上列聲請人即被告因詐欺案件，經檢察官提起公訴（109年度偵
緝字第149號），聲請具保停止羈押，暨本院依職權裁定如下：
    主  文
郭政彥自民國一一○年一月二十二日起，延長羈押貳月。
具保停止羈押之聲請駁回。
    理  由
一、聲請意旨略以：聲請人即被告（下稱被告）郭政彥右跟骨骨
    折，前經手術並拆除石膏後，傷口有點反黑，復原時間需要
    1到2個月，在監所沒有足夠的錢可以定期自費去醫院復健，
    希望可以交保出去到奇美醫院復建治療，且農曆年節快到了
    ，家中只有父親，希望把該完成的完成，不想要有牽掛，被
    告不會逃避，都會配合後續審判或執行程序等語，爰依刑事
    訴訟法第110條第1項之規定，聲請准予具保以停止羈押。
二、按被告及得為其輔佐之人或辯護人，得隨時具保向法院聲請
    停止羈押，刑事訴訟法第110條第1項定有明文。次按被告經
    法官訊問後，認為犯罪嫌疑重大，而逃亡或有事實足認為有
    逃亡之虞，非予羈押，顯難進行追訴、審判或執行者，得羈
    押之；認為犯詐欺罪之犯罪嫌疑重大，有事實足認為有反覆
    實施同一犯罪之虞，而有羈押之必要者，得羈押之，同法第
    101條第1項第1款、第101條之1第1項第7款分別定有明文。
    復按羈押被告，偵查中不得逾2月，審判中不得逾3月。但有
    繼續羈押之必要者，得於期間未滿前，經法院依第101條或
    第101條之1之規定訊問被告後，以裁定延長之，同法第108
    條第1項定有明文。又羈押之目的，在於確保刑事偵查、審
    判程序之完成及刑事執行之保全。被告究竟有無刑事訴訟法
    第101條、第101條之1所規定之羈押要件情形，應否羈押，
    以及羈押後其羈押原因是否仍然存在，有無繼續羈押之必要
    ，事實審法院本得斟酌個案情節、訴訟進行程度及其他一切
    情形而為認定，故受羈押之被告除確有刑事訴訟法第114條
    所列情形之一者外，其應否羈押或延長羈押，事實審法院自
    有認定裁量之權（最高法院105年度台抗字第85號裁定意旨
    參照）。
三、經查，被告因涉犯刑法第339條第1項、第339條之4第1項第3
    款之詐欺罪嫌，前經本院訊問後，被告坦承犯行，足認被告
    涉犯上開罪名之犯罪嫌疑重大，又被告前已有數次詐欺前科
    ，此次再犯本件詐欺犯行，且未與被害人和解，有事實足認
    為有反覆實行同一犯罪之虞，復經數法院、檢察署通緝在案
    ，足認有意規避司法程序之進行，而有事實足認為有逃亡之
    虞。本院權衡公共利益之維護及人權之保障，認有羈押之必
    要，而依刑事訴訟法第101條第1項第1款、第101條之1第1項
    第7款之規定，於民國109年10月22日執行羈押在案。
四、茲因被告之羈押期間即將屆滿，經本院訊問被告後，被告坦
    承犯行，並有告訴人計力艮於警詢之指訴、臉書社團廣告訊
    息擷圖、臉書對話紀錄、中國信託銀行帳戶交易明細等在卷
    可稽，足認被告涉犯刑法第339條之4第1項第3款之加重詐欺
    取財罪嫌重大。本院考量被告除於本案之通緝外，在緝獲前
    另經本院以另案2件詐欺案件通緝、亦經臺灣臺南地方檢察
    署以多件詐欺案件通緝、臺灣橋頭地方檢察署以侵占案件通
    緝，且先前更有多達3次之通緝到案紀錄，此有臺灣高等法
    院被告前案紀錄表1份附卷可查，足認被告確有嚴重規避司
    法追訴之情況，而本案前於109年11月24日辯論終結並於109
    年12月8日宣示判決，判處有期徒刑1年2月，既尚未確定，
    後續或有上訴或執行程序尚待進行，且被告就本案並非始終
    坦承犯行，態度反覆，尚難認已有悔意，況除本案外，被告
    另因涉犯多起詐欺案件而可能面臨非輕之刑責，被告為規避
    日後審判程序或刑罰執行而逃匿之可能性更為升高，有事實
    足認為被告有逃亡之虞，除羈押外並無同等有效之強制處分
    方式，得以確保被告面對司法追訴。再者，被告前有多次詐
    欺之科刑紀錄，此有上開前案紀錄表1份在卷為據，被告於
    收受裁判後即規避執行程序之進行，又再涉犯不止本案之多
    起詐欺案件，可認被告並未思悔悟，流露強烈的法敵對意識
    ，確有相當事證基礎可認被告有反覆實行詐欺罪之高度可能
    性，並無其他同等有效之強制處分措施可以避免被告再犯。
    是本件羈押之原因即刑事訴訟法第101條第1項第1款、第101
    條之1第1項第7款之事由均仍未消滅，且若命被告具保、責
    付或限制住居等侵害較小之手段，均不足以確保審判或執行
    程序之順利進行，亦不足以對被告形成相當之拘束力而達上
    開預防再犯之目的，要難作為羈押之替代手段，又本案尚未
    確定，後續或有上訴或執行程序尚待進行，仍有保全被告之
    必要，經權衡國家刑事司法權之有效行使、社會秩序及公共
    利益、被告人身自由之私益及防禦權受限制之程度，認對被
    告維持羈押處分尚屬適當、必要，合乎比例原則，而認有繼
    續羈押被告之必要，應自110年1月22日起，延長羈押2月。
五、至被告於本院110年1月14日訊問程序以言詞向本院聲請具保
    停止羈押，惟被告既有如上所述之羈押原因及必要，無從以
    具保或其他替代方式達致確保刑事追訴、審判及執行程序之
    進行暨預防再犯之同等作用，又被告所陳希望出去到奇美醫
    院進行後續復建，且農曆年節快到了，家中只有父親，希望
    把該完成的完成，不想要有牽掛等節，並不符合刑事訴訟法
    第114條各款所列不得駁回具保聲請之情形，均非本院審酌
    停止羈押之原因。本件被告聲請具保停止羈押，為無理由，
    應予駁回。
六、依刑事訴訟法第108條第1項、第5項、第121條第1項，裁定
    如主文。 
中　　華　　民　　國　　110 　年　　1 　　月　　14　　日
                  刑事第六庭  審判長法  官  黃琴媛
　　　　　　　　　                  法  官  孫淑玉
　　　　　　　　　                  法　官  吳彥慧
以上正本證明與原本無異。
如不服本裁定，應於收受送達後5日內向本院提出抗告狀。（應
附繕本）
　　　　　　　　　　　　　　　　　　書記官  張儷瓊
中　　華　　民　　國　　110 　年　　1 　　月　　18　　日